th: ความร้อนคำนึงเทคโนโลยีของลูกค้า: เคลือบเซรามิก; ผสมทองแดง; ผสมกราฟีน; บุอินฟราเรด; ชั้นเก็บความร้อนลาเท็กซ์; นีโอพรีนเรียกเหงื่อ; เคลือบโพลิยูรีเทน; เส้นใยเงิน; อื่นๆ
fi: Lämmönpidätystekniikka: Keraaminen pinnoite; Kuparikyllästeinen; Grafeenikyllästeinen; Infrapunavuori; Lateksilämpökerros; Neo-sweat-neopreeni; Polyuretaanipinnoite; Hopeakuitu; Muu
el: Τεχνολογία διατήρησης θερμότητας: Κεραμική επίστρωση; Εμπλουτισμένο με χαλκό; Εμπλουτισμένο με γραφένιο; Επένδυση υπερύθρων; Θερμική στρώση από λάτεξ; Νεοπρένιο Neo-sweat; Επίστρωση πολυουρεθάνης; Ίνες αργύρου; Άλλη
nb: Teknologi for varmehåndtering: Keramisk belegg; Kobberinfundert; Grafeninfundert; Infrarødt fôr; Termisk lag i lateks; Neo-sweat neopren; Polyuretanbelegg; Sølvfiber; Annet
en: Heat retention technology: Ceramic coating; Copper infused; Graphene infused; Infrared lining; Latex thermal layer; Neo-sweat neoprene; Polyurethane coating; Silver fiber; Other
pt-BR: Tecnologia de retenção de calor: Revestimento cerâmico; Infusão de cobre; Infusão de grafeno; Forro infravermelho; Camada térmica de látex; Neoprene Neo-Sweat; Revestimento de poliuretano; Fibra de prata; Outra
hu: Hőmegtartási technológia: Kerámiabevonat; Rézzel dúsított; Grafénnal dúsított; Infravörös bélés; Latex hőréteg; Neo-sweat neoprén; Poliuretán bevonat; Ezüstszál; Egyéb
sv: Värmebevarande teknik: Keramisk beläggning; Kopparinfunderad; Grafeninfunderad; Infrarött foder; Termiskt latexskikt; Neo-sweat-neopren; Polyuretanbeläggning; Silverfiber; Övrigt
da: Teknologi til varmebevaring: Keramisk belægning; Kobberinfunderet; Grafeninfunderet; Infrarød foring; Termisk lag i latex; Neo-sweat-neopren; Polyurethan-belægning; Sølvfiber; Andet
de: Wärmespeichertechnologie: Keramikbeschichtung; Mit Kupferanteil; Mit Graphenanteil; Infrarot-Futter; Latex-Thermoschicht; Neo-Sweat-Neopren; Polyurethan-Beschichtung; Silberfaser; Sonstige
pt-PT: Tecnologia de retenção de calor de clientes: Revestimento cerâmico; Com infusão de cobre; Com infusão de grafeno; Forro de infravermelhos; Camada térmica de látex; Neopreno neo-sweat; Revestimento de poliuretano; Fibras de prata; Outra
zh-CN: 锁温技术: 陶瓷涂层; 含铜; 含石墨烯; 红外线衬里; 乳胶保暖层; Neo-sweat 氯丁橡胶; 聚氨酯涂层; 银纤维; 其他
ko: 보온 유지 기술: 세라믹 코팅; 구리 함유; 그래핀 함유; 적외선 안감; 라텍스 보온 레이어; 네오스웨트 네오프렌; 폴리우레탄 코팅; 은섬유; 기타
sl-SI: Tehnologija zadrževanja toplote: Keramični premaz; Z dodanim bakrom; Z dodanim grafenom; Infrardeča podloga; Toplotna plast iz lateksa; Neopren Neo-sweat; Poliuretanski premaz; Srebrna vlakna; Drugo
nl: Warmtebehoud technologie: Keramische coating; Met koper verrijkt; Met grafeen verrijkt; Infraroodvoering; Thermische latexlaag; Zweetbevorderend neopreen; Polyurethaancoating; Zilvervezel; Overig
lt-LT: Šilumos sulaikymo technologija: Keraminė danga; Praturtinta variu; Su grafenu; Infraraudonųjų spindulių pamušalas; Latekso terminis sluoksnis; „Neo-sweat“ neoprenas; Poliuretano danga; Sidabro pluoštas; Kita
zh-TW: 保溫技術: 陶瓷塗層; 注入銅纖維; 注入石墨烯; 紅外線內襯; 乳膠保暖層; 爆汗氯丁橡膠; 聚氨酯塗層; 銀纖維; 其他
ru: Технология удержания тепла: Керамическое покрытие; С добавлением меди; С добавлением графена; Инфракрасная подкладка; Латексный термослой; Неопрен (Neo-sweat); Полиуретановое покрытие; Серебряное волокно; Другое
ja: 熱維持技術: セラミックコーティング; 銅配合; グラフェン配合; 赤外線ライニング; ラテックスサーマルレイヤー; ネオスウェットネオプレン; ポリウレタンコーティング; シルバーファイバー; その他
cs: Technologie uchování tepla: Keramický povlak; S příměsí mědi; S příměsí grafenu; Infračervená podšívka; Latexová tepelná vrstva; Neopren Neo-sweat; Polyuretanový povlak; Stříbrné vlákno; Jiné
tr: Isı koruma teknolojisi: Seramik kaplama; Bakır katkılı; Grafen katkılı; Kızılötesi astar; Lateks termal katman; Neo-sweat neopren; Poliüretan kaplama; Gümüş elyaf; Diğer
bg-BG: Технология за задържане на топлина: Керамично покритие; С медни нишки; С графенови нишки; Инфрачервена подплата; Латексов термослой; Неопрен за изпотяване; Полиуретаново покритие; Сребърни влакна; Други
ro-RO: Tehnologie de retenție a căldurii: Înveliș ceramic; Infuzat cu cupru; Infuzat cu grafen; Căptușeală cu infraroșu; Strat termic din latex; Neopren Neo-sweat; Înveliș din poliuretan; Fibră de argint; Altele
es: Tecnología de retención del calor: Revestimiento de cerámica; Con infusión de cobre; Con infusión de grafeno; Forro infrarrojo; Capa térmica de látex; Neopreno Neo-sweat; Revestimiento de poliuretano; Fibra de plata; Otra
hr-HR: Tehnologija zadržavanja topline : Keramički premaz; S dodatkom bakra; S dodatkom grafena; Infracrvena podstava; Termalni sloj lateksa; Neopren protiv znojenja; Poliuretanski premaz; Srebrna vlakna; Ostalo
pl: Technologia zatrzymywania ciepła: Powłoka ceramiczna; Z domieszką miedzi; Z domieszką grafenu; Podszewka na podczerwień; Termiczna warstwa lateksowa; Neopren pobudzający pocenie; Powłoka poliuretanowa; Włókno srebrne; Inna
it: Tecnologia di isolamento termico: Rivestimento in ceramica; Infusione di rame; Infusione di grafene; Fodera a infrarossi; Strato termico in lattice; Neoprene per sudorazione; Rivestimento in poliuretano; Fibra d'argento; Altro
vi: Công nghệ giữ nhiệt: Lớp phủ gốm; Phủ đồng; Phủ graphene; Lớp lót hồng ngoại; Lớp giữ nhiệt latex; Neoprene neo-sweat; Lớp phủ polyurethane; Sợi bạc; Khác
fr: Technologie de rétention de chaleur: Revêtement en céramique; Infusé de cuivre; Infusé de graphène; Doublure infrarouge; Couche thermique en latex; Néoprène Neo-sweat; Revêtement en polyuréthane; Fibre d’argent; Autre
sk-SK: Technológia udržiavania tepla: Keramická vrstva; S prímesou medi; S prímesou grafénu; Infračervená podšívka; Latexová tepelná vrstva; Neoprén na potenie; Polyuretánová vrstva; Strieborné vlákno; Iné